【裁判字號】    90,台上,3357
【裁判日期】    900531
【裁判案由】    違反毒品危害防制條例
【裁判全文】
最高法院刑事判決                                九十年度台上字第三三五七號
    上  訴  人  甲○○
                乙○○
右上訴人等因違反毒品危害防制條例案件，不服台灣高等法院台南分院中華民國九十
年三月二十日第二審判決（九十年度上訴字第六六號，起訴案號：台灣台南地方法院
檢察署八十九年度偵字第九四○九號，同年度毒偵字第二一三二號），提起上訴，本
院判決如左：
    主  文
上訴駁回。
    理  由
按刑事訴訟法第三百七十七條規定，上訴於第三審法院，非以判決違背法令為理由，
不得為之。是提起第三審上訴，應以原判決違背法令為理由，係屬法定要件。如果上
訴理由狀並未依據卷內訴訟資料，具體指摘原判決不適用何種法則或如何適用不當，
或所指摘原判決違法情事，顯與法律規定得為第三審上訴理由之違法情形，不相適合
時，均應認其上訴為違背法律上之程式，予以駁回。本件原判決綜合調查證據之結果
，認上訴人甲○○及乙○○共同連續犯有毒品危害防制條例第四條第二項販賣第二級
毒品（安非他命）罪之事實，因認第一審判決，論上訴人等以上開罪名，並依刑法第
五十六條連續犯之規定，就有期徒刑部分加重其刑後，分別量處有期徒刑捌年及柒年
陸月，販毒所得新台幣（下同）萬元沒收，如全部或一部無法沒收時，以其財產抵
償之，為無不合，予以維持，駁回上訴人等在第二審之上訴，已詳認定犯罪事實之
依據及憑以認定之理由，並對上訴人等否認犯罪之辯詞，如何不足採信，均已依據卷
內資料予以指駁及說明，從形式上觀察，原判決並無違背法令情形。按事實之認定及
證據之取捨，乃屬事實審法院之職權。證人等所為供述及合法調查所得證據，何者為
可採，事實審法院本得參酌其他相關證據為自由之判斷，苟無違反經驗法則或論理法
則，自難指為違法。原判決依憑乙○○於警訊及偵查時之自白，證人林志忠於警訊及
偵審時之證訴，員警蘇  欽所為不利上訴人等之供述，台南市衛生局檢驗成績單、台
南市警察局第三分局偵辦毒品案送驗尿液、年籍對照表，及其他調查證據取捨之結果
（見原判決理由二），認定上訴人等確有本件犯行，摒棄不採乙○○所為事後迴護之
詞，經核其證據之取捨及證明力之判斷於法均無不合，上訴意旨仍執其等在原審之辯
詞，謂林志忠之指述前後矛盾，乙○○之自白係遭警方利誘詐欺，林志忠與乙○○前
有宿怨，安非他命交易非當場查獲，警方至上訴人等家中搜索未查獲任何證據，上訴
人等尿液檢驗無安非他命陽性反應等語，係就原判決已詳為論斷與說明之事項，再事
爭執，殊非適法之第三審上訴理由。又林志忠於警訊及偵審中之證述，雖不盡一致，
但其證稱向甲○○買受安非他命計有十次之事實，則始終如一，原判決另參酌上開證
據，採信林志忠證言，資為論罪基礎，經核並無違證據法則。此外，上訴人等徒憑己
意，對原審職權之適法行使及原判決理由已詳為論斷之事項，任意爭辯，顯與法定上
訴第三審之形式要件不符，其等上訴違背法律上之程式，均應予駁回。
據上論結，應依刑事訴訟法第三百九十五條前段，判決如主文。
中      華      民      國     九十     年      五      月    三十一    日
                              最高法院刑事第六庭
                                  審判長法官  謝  家  鶴
                                        法官  洪  文  章
                                        法官  花  滿  堂
                                        法官  陳  世  淙
                                        法官  洪  佳  濱
      右正本證明與原本無異
                                              書  記  官
中      華      民      國     九十     年      六      月     十九     日


司法院資訊處製作；財團法人民間司法改革基金會備份。
